臺灣新北地方法院三重簡易庭民事判決
110年度重簡字第2341號
原      告  陳文治  
被      告  宥信交通股份有限公司

法定代理人  曾大德  
被      告  楊圓益  
訴訟代理人  涂博森  
上列當事人間請求侵權行為損害賠償事件，本院於民國111年4月
21日言詞辯論終結，判決如下：
　　主　    文
一、被告連帶給付原告新臺幣（下同）1,134,914元，及自民國1
    10年8月25日起至清償日止，按年息5％計算之利息。
二、原告其餘之訴駁回。
三、訴訟費用由被告連帶負擔32％，餘由原告負擔。
四、本判決第一項得假執行。但被告如以1,134,914元為原告預
    供擔保後，得免為假執行。
　　事實及理由
一、原告主張：
　㈠被告楊圓益於民國109年8月20日13時50分許，駕駛車牌號碼0
    00-000號營業貨運曳引車（登記車主為宥信交通股份有限公
    司），於位於新北市○○區○○000號台灣電力股份有限公司林
    口發電廠內之道路行駛，行經廠區內3號機之交叉路口，本
    應注意車前狀況，並應注意不得跨越行車分向線駛入來車道
    ，而依當時情形並無不能注意之情事，竟疏於注意，貿然跨
    越行車分向線，逆向直駛穿越該路口，適有原告騎乘車牌號
    碼000-000號普通重型機車，自被告楊圓益車輛左側之道路
    駛至該路口，見狀閃避不及，原告所騎乘機車之車頭遂撞及
    楊圓益所駕駛之曳引車左側車身，致原告人車倒地，受有右
    側開放性粉碎性近端脛骨腓骨骨折併肌肉肌腱軟組織損傷之
    傷害。被告楊圓益就上述事故之發生有過失，致原告受損害
    ，且事發時被告楊圓益係駕駛被告宥信交通股份有限公司（
    下稱宥信公司）所有之車輛，且為宥信公司之受僱人。爰依
    民法第184條第1項前段及第2項、第191條之2、第193條第1
    項、第195條第1項前段、第188條規定，請求被告等人連帶
    負損害賠償責任。
　㈡請求範圍及金額如下：
　　⒈醫療費用：205,755元
　　⒉看護費用：318,100元
　　⒊交通費用：40,921元
　　⒋工作損失：621,600元
　　⒌精神慰撫金2,228,000元
　　⒍後續醫療費115,600元
　　⒎機車車損25,000元
　㈢並聲明如下：
　　⒈被告應連帶給付原告3,554,976 元及自本起訴狀繕本送達
      翌日起至清償日止，按年息5 ％計算之利息。
　　⒉原告願供擔保，請准宣告假執行。
二、被告則以：
  ㈠就原告請求之項目與金額，被告願賠償以下金額：
  ⒈醫療費用：145,295元。
  ⒉看護費用：12萬元。
  ⒊交通費用：2萬元。
  ⒋工作損失：216,000元。
  ⒌精神慰撫金36萬元。
  ⒍後續醫療費：3萬元。
  ⒎機車車損15,000元。
    合計同意賠償原告90萬6,295元。
  ㈡聲明：請求駁回原告之訴。
四、本院之判斷：
　㈠按因故意或過失，不法侵害他人之權利者，負損害賠償責任
    。汽車、機車或其他非依軌道行駛之動力車輛，在使用中加
    損害於他人者，駕駛人應賠償因此所生之損害。民法第184
    條第1項前段及第191條之2前段分別定有明文。次按不法侵
    害他人之身體或健康者，對於被害人因此喪失或減少勞動能
    力，或增加生活上之需要時，應負損害賠償責任；不法侵害
    他人之身體、健康者，被害人雖非財產上之損害，亦得請求
    賠償相當之金額，民法第193條第1項、第195條第1項前段亦
    有明文。又損害賠償之債，以有損害之發生及有責任原因之
    事實，並二者之間有相當因果關係為其成立要件（最高法院
    30年上字第18號判例意旨參照）。末按當事人主張有利於己
    之事實者，就其事實有舉證之責任，民事訴訟法第277條前
    段著有規定，因此主張侵權行為損害賠償請求權之人，對於
    侵權行為之成立要件應負舉證責任（最高法院100年度台上
    字第328號裁判意旨參照）。
　㈡經查，本件被告因過失傷害行為不法侵害原告之身體及健康
    ，經本院判決110年度審交簡第127號刑事判決處拘役50日，
    如易科罰金以新臺幣1,000元折算1日，確定在案，有該案判
    決書附卷可參（本院卷卷第13至18頁），堪認原告主張為真
    實，依前開規定，被告自應負損害賠償責任。又按受僱人因
    執行職務，不法侵害他人之權利者，由僱用人與行為人連帶
    負損害賠償責任。但選任受僱人及監督其職務之執行，已盡
    相當之注意或縱加以相當之注意而仍不免發生損害者，僱用
    人不負賠償責任，民法第188條第1項亦有明文。本件交通事
    故發生時，被告楊圓益係駕駛被告宥信公司所有之車輛，且
    為被告宥信公司之受僱人，則原告依前揭規定，請求被告連
    帶賠償其所受損害，自屬有據。
　㈢茲就原告下列各請求項目及金額是否應予准許，分別審究如
    下：
　⒈醫療費用：原告主張因系爭事故支出醫療費用，業據提出林
    口長庚紀念醫院及桃園長庚紀念醫院醫療費用收據在卷可佐
    （110年度審交附民字第527號卷【下稱附民卷】第39至55頁
    ）。經核原告所提出之醫療費用合計僅157,514元（計算式
    ：134,903元＋500元＋740元＋110元＋20,241元＋100元＋520元＋3
    00元＋100元＝157,514元），故原告請求逾157,514元部分，
    尚乏所據，不應准許。
　⒉看護費用：原告雖主張其因系爭事故支出看護費用310,500元
    ，惟依其提出之診斷證明書，記載原告住院期間為109年8月
    20日至同年9月26日（共38日），然而並未記載原告出院後
    須由專人照顧，故原告可得請求看護費用期間為109年8月20
    日至同年9月26日，又原告以每日2,300元計算每日看護費用
    （計算式：11,500元÷5＝2,300元），亦有看護費用證明書為
    憑（附民卷第67至81頁）。因此原告所得請求之看護費用為
    87,400元。惟被告就此部分既願賠償12萬元，則原告此部分
    請求，應以12萬元計算，逾此部分，尚乏所據，不應准許。
　⒊交通費用：被告就2萬元部分不爭執，是原告此部分主張，應
    屬有據，逾此範圍之請求，原告則未提出何事證資料供參，
    尚無可採。
　⒋工作損失：原告固主張因系爭事故所受傷害，致有住院期間3
    8日、休養期間15個月及預計兩年後手術休養1個月不能工作
    之損失，共計621,600元，而依原告提出之109年10月5日、1
    10年1月11日、110年4月12日林口長庚紀念醫院診斷證明書
    尚有記載：「病患於109年08月20日14:57~109年08月20日18
    :07至本院急診治療...109年09月26日出院，目前右腿不宜
    負重及劇烈運動，宜休養三個月....」等語（本院卷第59、
    63、65頁），堪認原告因系爭事故所受傷害不能工作、宜休
    養期間為109年8月20日至110年7月12日，共327日，而原告
    每月薪資為36,000元，亦有月薪資表在卷足參（本院卷第55
    頁），是原告因系爭事故所受傷害而住院、休養至不能工作
    期間之損失為392,400元（計算式：36,000元×327日÷30日＝3
    92,400元），逾此部分，尚乏所據，不應准許。
　⒌精神慰撫金：按慰藉金之賠償須以人格權遭遇侵害，使精神
    上受有痛苦為必要，其核給之標準固與財產上損害之計算不
    同，然非不可斟酌雙方身分資力與加害程度，及其他各種情
    形核定相當之數額（最高法院51年台上字第223 號判決意旨
    參照）。本院審酌原告因本件被告侵權行為造成原告受有前
    開傷害，另參酌原告為高職畢業畢業，名下有不動產、股票
    及汽車一部；被告楊圓益名下無不動產，有汽車一部等兩造
    身分、地位、資力等一切情狀，認原告請求之精神慰撫金以
    40萬元為適當，逾此部分之請求，尚屬過高，不應准許。
　⒍後續醫療費：被告就3萬元部分不爭執，是原告此部分主張，
    應屬有據，逾此範圍之請求，原告則未提出何事證資料供參
    ，尚無可採。
　⒎機車車損：被告就15,000元部分不爭執，是原告此部分主張
    ，應屬有據。原告所提汽(機)車各項異動登記書、服務規費
    收據等件（本院卷第51、53頁），尚未能認定原告有逾15,0
    00元之損害，故原告請求逾15,000元部分，尚乏所據，不應
    准許。
　⒏綜上，原告因本件車禍事故所致前揭傷害，因而得請求之損
    害賠償金額共計為1,134,914元（計算式：醫療費用157,514
    元＋看護費用12萬元＋交通費用2萬元＋不能工作損失392,400 
    元＋精神慰撫金40萬元＋後續醫療費用3萬元＋機車毀損之損失
    15,000元＝1,134,914元）
五、末按「給付無確定期限者，債務人於債權人得請求給付時，
    經其催告而未為給付，自受催告時起，負遲延責任。其經債
    權人起訴而送達訴狀，或依督促程序送達支付命令，或為其
    他相類之行為者，與催告有同一之效力。」、「遲延之債務
    ，以支付金錢為標的者，債權人得請求依法定利率計算之遲
    延利息。但約定利率較高者，仍從其約定利率。」、「應付
    利息之債務，其利率未經約定，亦無法律可據者，週年利率
    為百分之五。」民法第229條第2項、第233條第1項、第203
    條分別定有明文。經查，本件原告請求被告連帶賠償損害，
    係以支付金錢為標的，被告對原告所負之上開給付義務，固
    無確定清償期限或特定利率，從而，原告請求被告連帶給付
    1,134,914元，及自起訴狀繕本送達被告楊圓益及宥信交通
    股份有限公司之翌日起即均自110年8月25日起（附民卷第97
    、99頁）至清償日止，按年息5％計算之利息，為有理由，應
    予准許。
六、綜上所述，原告依侵權行為法律關係，請求被告連帶給付1,
    134,914元，及自110年8月25日起至清償日止，按年息5％計
    算之利息，為有理由，應予准許；逾此部分之請求，為無理
    由，應予駁回。
七、本判決原告勝訴部分，係依民事訴訟法第427條適用簡易程
    序所為被告敗訴之判決，爰依同法第389條第1項第3款規定
    職權宣告假執行，原告所為宣告假執行之聲請，僅在促使法
    院為此職權之行使，本院自不受其拘束，仍應逕依職權宣告
    假執行，惟此部分聲請既已依職權宣告，無再命原告提供擔
    保之必要，此部分不另為准駁之諭知。又被告陳明願供擔保
    ，聲請宣告免為假執行，爰依同法第392條第2項酌定相當之
    擔保金額准予宣告免為假執行。
八、本件事證已臻明確，兩造其餘攻擊防禦方法及所提之證據，
    核與判決結果不生影響，毋庸逐一論述。
九、訴訟費用負擔之依據：民事訴訟法第79條。
中    華    民    國   111    年    5     月    5     日
                  三重簡易庭  法  官  王凱俐
以上正本係照原本作成。
如不服本判決，應於送達後20日內，向本院提出上訴狀並表明上
訴理由，如於本判決宣示後送達前提起上訴者，應於判決送達後
20日內補提上訴理由書（須附繕本）。
如委任律師提起上訴者，應一併繳納上訴審裁判費。
中    華    民    國   111    年    5     月    5     日
                              書記官　李采錡